臺灣桃園地方法院民事判決　　　　　　　96年度勞訴字第17號
原　　　告　戊○○
　　　　　　丁○○
　　　　　　丙○○
　　　　　　辛○○
　　　　　　癸○○
　　　　　　庚○○
　　　　　　甲○○
　　　　　　丑○○
　　　　　　乙○○
　　　　　　己○○
共　　　同
訴訟代理人　孔令則律師
複　代理人　趙平原律師
被　　　告　華染股份有限公司
法定代理人　壬○○
　　　　　　　　　　　通信處：.
訴訟代理人　子○○
上列當事人間請求給付資遣費事件，於民國96年7 月19日言詞辯
論終結，本院判決如下：
    主  文
被告應給付原告各如附表二「原告實際可請求之總金額」所示之
金額，並均自民國96年3 月31日起至清償日止，按週年利率5%計
算之利息。
原告其餘之訴駁回。
訴訟費用由被告負擔百分之九十八，餘由原告負擔。
本判決原告勝訴部分，於原告以附表二「原告假執行應供擔保之
金額」欄所示之金額為被告供擔保後，得假執行。但被告如以附
表二「被告免假執行應供擔保之金額」欄所示之金額為原告預供
擔保，免為假執行。
原告其餘假執行之聲請駁回。
    事  實
甲、原告方面：
一、聲明：
  (一)被告應給付原告戊○○新台幣（下同）828,640 元、丁○○
    239,318 元、丙○○200,842 元、辛○○878,508 元、癸○○391,084 元、庚○○547,025 元、甲○○305,758 元、丑
    ○○130,799 元、乙○○384,075 元、己○○515,830 元，
    及均自起訴狀繕本送達之翌日起至清償日止，按週年利率5%
    計算之利息。
  (二)願供擔保請准宣告假執行。
二、陳述：
  (一)原告10人受僱於被告（受僱日期如附表一所示）在桃園縣大
    園鄉○○路17號之工廠擔任作業員之工作，原來之計薪方式
    為按月計薪，即固定薪資90% 加上獎金10% ，詎被告未經原
    告同意，竟自民國95年9 月起片面更改計薪方式，變更為70
    % 固定薪資另加30 %獎金，獎金給與方式以原告之工作效率
    達成率為準據，而被告則每月單方面決定較高之工作達成率
    ，如95年9 月為90% 、同年10月為103.05% ，同年11月再提
    高至120%，造成員工每月形同減薪約30% ，此項不合理之計
    薪結構，因未經勞資協商，被告即強行實施，造成員工薪資
    銳減，嚴重影響受僱勞工之家庭生計，雖經原告多次向被告
    要求恢復原來之計薪方式，但被告執意實施新制，未予置理
    ，因被告單方面變更勞動條件，損害原告之勞工權益甚鉅，
    經原告訴請桃園縣政府之勞動及人力資源局於95年12月28日
    、96年1 月8 日進行勞資爭議協調2 次，被告仍置之不理，
    故原告乃依勞動基準法（下稱勞基法）第14條第5 款及第6
    款規定，以書面向被告聲明自96年1 月8 日起終止勞動契約
    。原告10人之平均工資如附表一所示，爰依勞基法第17條規
    定，請求被告給付如附表一所示之資遣費。再原告等人至95
    年12月31日止已有工作年資，已取得特別休假，因原告等人
    於96年1 月8 日終止勞動契約，故有特別休假日未休之情事
    ，依法自得向被告請求未休特別假之工資，詳如附表一所示
    。
  (二)被告稱伊於91年10月7 日即公布「薪資重組及增訂效率獎金
    辦法」（下稱效率獎金辦法），實施迄今已4 年，員工對公
    司依新規定之薪資結構計發薪資均無異議。原告10人皆正常
    上班並領取薪資，可視為已默示同意被告所實施之效率獎金
    辦法，故被告並未單方面更改計薪，惟被告於91年10月17日
    所提之效率獎金辦法，員工並未明示或簽名同意，係被告單
    方面提出並執行，且被告並未舉證證明依原告之舉動或其他
    情事，足以間接推知原告已默示同意被告更改計薪方式，自
    不得逕認原告10人已同意被告公司逕自變更計薪方式。又被
    告於93年11月起將原來之效率獎金辦法廢止，另訂新辦法，
    並於96年1 月26日經被告公司產業工會全體會員大會追認表
    決無異議通過，然原告10人已於96年1 月8 日離職，故上開
    被告公司產業工會全體會員大會之追認表決無異議通過一事
    ，即不得拘束原告，況原告10人從未同意被告片面更改薪資
    之計算方式。
  (三)依被告提出「效率獎金辦法」所示，效率獎金係包括原來的
    績效獎金、競賽獎金、計件獎金、全勤獎金及固定薪津的20
    % ，根據「效率獎金辦法」第4 點，達成率90% 以下獎金為
    0 ，即表示如被告公司公布之達成率為90% （含以下），當
    月勞工不僅無任何效率獎金可領取，固定薪津亦變相減少20
    % ；又勞工如欲全額領取效率獎金，當月之達成率須達120%
    （含以上），即表示如達成率介於90% 至120%之間，固定薪
    津亦按比例變相減少。被告公布之工作效率達成率，每月每
    課數據均相同，然依常理推斷，各部門之作業效率不一致，
    達成率自應不同，概無可能連續三個月各課之效率達成率均
    相同，顯見上開辦法中之效率達成率係被告公司單方面公布
    之數據，無任何計算標準可言。再被告於96年1 月26日公布
    之效率獎金核發辦法，言明將原效率獎金辦法廢止，改採其
    他核發依據，然於公告中可見被告臚列之諸多會計名目，受
    僱勞工均非專業會計人員，如此繁複之計算方式，勞工何能
    知悉個人之薪資權益是否受損？顯見被告是以公司營運環境
    不佳之名，而行變相減損原告之薪資權益。
三、證據：提出被告公司9 月公告、被告公司10月公告、被告公
    司11月公告、勞資爭議調解紀錄、薪資袋、華染股份有限公
    司效率獎金核發辦法、華染股份有限公司產業工會第1 屆第
    12次理監事會議紀錄等影本各一份為證。
乙、被告方面：
一、聲明：
  (一)原告之訴及假執行之聲請均駁回。
  (二)如受不利判決，願供擔保請准免為假執行。
二、陳述：
  (一)被告給付原告之薪資係依91年10月7 日公布之「效率獎金辦
    法」，實施迄今已4 年多，員工對被告依新規定之薪資結構
    計發薪資均無異議。在此期間原告10人均皆正常上班工作，
    並領取薪資，可見原告10人已默示同意被告所實施之「效率
    獎金辦法」，即雙方對於勞動契約變更之意思表示已達成一
    致，則雙方之勞動契約既已有效變更，被告即無違反勞基法
    第14條第1 項第5 、6 款規定，且原告已同意被告之新政策
    ，事後又反悔，顯有違民法第148 條之誠信原則，自不可採
    。
  (二)被告於96年1 月10日曾發給原告10人存證信函，要求渠10人
    至公司上班履行勞務，原告10人仍連續3 日以上無正當理由
    曠工，被告已依勞基法第12條第1 項第6 款規定通知原告10
    人終止勞動契約，故原告10人不得再向被告請求給付資遣費
    。
  (三)又原告10人於96年1 月8 日向被告表示終止勞動契約，之後
    即未到公司上班，可見被告並無違法資遣勞工之行為，且既
    係原告主動終止勞動契約，故被告無須計算原告有無特休假
    之問題。
三、證據：提出「效率獎金辦法」、存證信函、人事公告、考勤
    維護檢查表、員工請假卡等影本各一份為證。
    理  由
一、原告主張受僱被告之日期、平均工資等如附表一所示等事實
    ，有原告之薪資袋等為證，並為被告所不爭執，堪信為真。
二、原告又主張渠等之工資計算方式為固定薪資90% 、加10% 獎
    金，而被告未經同意自95年9 月起變更計薪方式為70% 固定
    薪資加30 %獎金，獎金則以工作效率達成率為依據，被告又
    將工作達成率於95年9 月提高為90% 、同年10月提高為103.
    05% ，同年11月再提高為120%，致原告等員工之實際薪資銳
    減，經原告要求恢復原來之計薪方式，被告均未置理，嗣原
    告訴請勞資爭議協調，被告仍置之不理，原告乃依勞基法第
    14條第5 款及第6 款規定，於96年1 月8 日終止勞動契約。
    惟被告則以前詞置辯。
三、是本件之爭執點為被告改變勞工之工資計薪方式，是否違反
    勞基法第14條第1 項第6 款之情事，原告可否終止契約並請
    求資遺費及未休之特休假工資。查：
  (一)按工資應全額直接給付勞工，雇主不得預扣勞工工資作為違
    約金或賠償費用，勞動基準法第22條第2 項、第26條分別定
    有明文。又工資由勞雇雙方議定之，但不得低於基本工資。
    。同法第21條第1 項亦有規定，是工資固得由勞雇雙方以勞
    動契約約定，惟雇主或勞工欲變更工資，不得由任一方片面
    決定之，須由雙方協商議定之，若雇主違反法律規定，單方
    面變更給付勞工之工資，即可認符合勞動基準法第14條第1
    項第5 款「雇主不依勞動契約給付工作報酬」之規定，勞工
    即有權不經預告終止勞動契約。
  (二)原告主張渠等原來之計薪方式為90% 之固定薪資及10% 之獎
    金，被告竟自95年9 月起將之變更為70% 之固定薪資及30%
    之獎金，有被告公司大園廠公告及原告之薪資袋等為證，且
    為被告所不爭執，堪予採信。則本件原告之計薪方式既係由
    「固定薪資」及「獎金」二部分所組成，原來約定之固定薪
    資為全部薪資之90% ，其後被告將之調降為70% ，舊制與新
    制兩者相比較結果，被告調整計薪方式後，確已發生原告可
    領取之固定薪資較舊制減少之情形，且將原來薪資中10% 之
    獎金，提高為30% 之獎金比例，復因被告決定將工作效率達
    成率由原來之90% 比例，提高103%，甚至為120%，如勞工以
    同樣之工作時數及付出工作勞力，勞工可領之工作報酬即會
    因之而減少，顯見被告變更計薪方式，已對原告等勞工發生
    實質減薪之效果，依前開法律規定，工資既應由勞資雙方議
    定，被告單方面調整薪資計算方式既生勞工減薪之效果，顯
    有損原告勞工之權益甚明。
  (三)被告雖稱伊於91年10月7 日公布「薪資重組及增訂效率獎金
    辦法」實施迄今已4 年，員工均無異議，並依公司新規定薪
    資結構計發薪資，原告10人皆正常上班並領取薪資，可視為
    原告已默示同意被告「薪資重組及增訂效率獎金辦法」，故
    被告並無片面更改薪資之情事云云。惟觀之被告提出之「薪
    資重組及增訂效率獎金辦法」，僅就獎金部分約定調整之比
    例及發放之標準，除此之外，該辦法並無約定被告得以單方
    面調降員工固定薪資比例之權限，故被告稱得依上開「薪資
    重組及增訂效率獎金辦法」調整原告10人之薪資結構云云，
    要屬無據。又被告稱原告自調整薪資後仍正常至被告公司上
    班，並領取薪資，可視為已默示同意被告所為之調薪云云。
    惟沈默與默示意思表示不同，沈默係單純之不作為，並非間
    接意思表示，除法律或契約另有規定外，原則上不生法律效
    果，而默示意思表示則係以言語文字以外之其他方法，間接
    使人推知其意思，原則上與明示之意思表示有同一之效力（
    最高法院86年度台上字第3609號裁判意旨參照）。本件原告
    僅係單純之沈默，並無其他言語文字以外之行為可間接推知
    原告有同意之舉止存在，自難認原告10人已同意被告所為之
    重大不利益之減薪決定。此外，被告亦未能舉出他證證明原
    告曾同意減薪之事實，是被告辯稱原告同意減薪云云，即無
    可取。
  (四)是依首揭說明，工資既為勞工因工作所獲得之報酬，須由勞
    雇雙方議定之，然被告並未舉證證明變更計薪方式實際上已
    為減薪之決定業經原告10人之同意，且被告就以減薪方式調
    整薪資一事有其必要性及合理性，亦未舉證說明，故被告所
    辯因經營困難不得不調整勞工薪資云云，尚難憑採。是被告
    單方面調整勞工之薪資既非合法，被告即有違反勞基法第14
    條第1 項第6 款之情事甚明。
  (五)按雇主違反勞動契約或勞工法令，致有損害勞工權益之虞者
    ，勞工得於知悉上開事由之日起30日內不經預告終止契約，
    勞基法第14條第1 項第6 款著有規定。本件被告自95年9 月
    至同年12月，未經原告同意，即調整計薪方式，致原告應得
    之薪資實質短少，已如前述，是被告之行為已符上揭法律規
    定，而原告於96年1 月8 日即以書面向被告為終止勞動契約
    之意思表示，有桃園縣政府勞資爭議調解紀錄在卷可稽（見
    本卷第14頁），並為被告所不爭執（見本院96年5 月1 日準
    備程序筆錄，本卷第62頁），是原告主張已於法定之30日內
    終止兩造間之勞動契約，自屬可採。被告辯稱其於96年1 月
    10日發存證信函給原告戊○○等10人，要求原告10人至公司
    上班履行提供勞務之義務，原告10人竟連續3 日以上，無正
    當理由未到職工作已屬曠工，被告公司即依勞基法第12條第
    1 項第6 款通知原告10人終止勞動契約，原告10人自不得再
    向被告請求資遣費云云。惟原告已於96年1 月8 日向被告表
    示自是日起終止勞動契約，則原告終止勞動契約之意思表示
    已生效，被告嗣後再對原告為終止勞動契約之意思表示，即
    不生任何效力，是被告上開所辯，要無可採。
四、勞工依勞基法第14條終止勞動契約者，得依同法第17條規定
    請求資遣費，勞基法第14條第4 項定有明文。再勞工「一在
    同一雇主之事業單位繼續工作，每滿一年發給相當於一個月
    平均工資之資遣費。二依前款計算之剩餘月數，或工作未滿
    一年者，以比例計給之。未滿一個月者以一個月計。」，同
    法第17條定有明文。查原告之月平均工資及工作年資詳如附
    表一所載，此為被告所不爭執。又被告因未與原告協議而片
    面調降原告之報酬，係因可歸責於被告之事由而終止，依勞
    基法第17條規定，被告自應給付資遣費。另原告主張應得之
    資遣費如附表一所示，惟經本院計算後，原告10人請求之資
    遣費應如附表二「實際可得資遣費」欄所示（以原告之平均
    工資乘以年資）。即：
  (一)戊○○部分：802,914 元〔計算式：58,042×（13＋10/12
    ）＝802,914 ，元以下四捨五入，以下同〕。
  (二)丁○○部分：220,120 元〔25,645×（8 ＋7/12）＝220,12
    0 〕。
  (三)丙○○部分：171,230 元〔47,785×（3 ＋7/12）＝171,23
    0 〕。
  (四)辛○○部分：836,560 元〔53,683×（15＋7/12）＝836,56
    0 〕。
  (五)癸○○部分：369,475 元〔47,167×（7 ＋10/12） ＝369,
    475 〕。
  (六)庚○○部分：522,534 元〔29,301×（17＋10/12） ＝522,
    534 〕。
  (七)甲○○部分：276,816 元〔42,048×（6 ＋7/12）＝276,81
    6 〕。
  (八)丑○○部分：108,166 元〔30,186×（3 ＋7/12）＝108,16
    6 〕。
  (九)乙○○部分：362,370 元〔46,260×（7 ＋10/12） ＝362,
    370 〕。
  (十)己○○部分：495,250 元〔28,300×（17＋6/12）＝495,25
    0 〕。
五、又勞基法第38條規定勞工在同一雇主或事業單位，繼續工作
    滿一定期間者，每年應給予特別休假，同法施行細則第24條
    第3 款亦規定特別休假因年度終結或終止契約而未休者，其
    應休未休之日數，雇主應發給工資。原告主張渠等於95年工
    作一年後，96年度即有特休假，而渠等96年度扣除已休特休
    假之天數外，尚有附表一「未休特休假天數」欄所示之天數
    未休，因兩造間勞動契約已終止而未能休假，故被告應給付
    原告10人96年度特休假未休之工資。原告主張渠等在96年度
    享有如附表一「未休特休假天數」所示之天數未休畢，除原
    告戊○○、甲○○、丙○○三人外，餘與被告提出之考勤維
    護檢核表相符，而被告稱戊○○之特休假為17天、已休4天
    、未休特休假為13天；甲○○特休假為14天、已休1 天、未
    休特休假為13天；丙○○之特休假為10天、已休1 天、未休
    特休假為9 天；此有被告提出之考勤維護檢核表、員工請假
    卡等為證，自屬可採，是應以此為計算原告未休特休假天數
    之基準，則被告應依給付原告未休特休假之工資，以原告之
    平均工資計算後，詳如下列所示（即如附表二所示未休特別
    休假工資）：
  (一)戊○○部分：25,152元（58,042÷30×13＝25,152）。
  (二)丁○○部分：10,258元（25,645÷30×12＝10,258）。
  (三)丙○○部分：14,335元（47,785÷30×9 ＝14,335）。
  (四)辛○○部分：35,789元（53,683÷30×20＝35,789）。
  (五)癸○○部分：22,011元（47,167÷30×14＝22,011）。
  (六)庚○○部分：17,581元（29,301÷30×18＝17,581）。
  (七)甲○○部分：18,221元（42,048÷30×13＝18,221）。
  (八)丑○○部分：10,062元（30,186÷30×10＝10,062）。
  (九)乙○○部分：21,588元（46,260÷30×14＝21,588）。
  (十)己○○部分：18,867元（28,300÷30×20＝18,867）。
六、合計被告應給付原告之資遣費、未休特休假工資為：
  (一)戊○○部分：828,066元（802,914＋25,152＝828,066）。
  (二)丁○○部分：230,378元（220,120＋10,258＝230,378）。
  (三)丙○○部分：185,565元（171,230＋14,335＝185,565）。
  (四)辛○○部分：872,349元（836,560＋35,789＝872,349）。
  (五)癸○○部分：391,486元（369,475＋22,011＝391,486）。
  (六)庚○○部分：540,115元（522,534＋17,581＝540,115）。
  (七)甲○○部分：295,037元（276,816＋18,221＝295,037）。
  (八)丑○○部分：118,228元（108,166＋10,062＝118,228）。
  (九)乙○○部分：383,958元（362,370＋21,588＝383,958）。
  (十)己○○部分：514,117元（495,250＋18,867＝514,117）。
七、除原告癸○○請求之金額為391,084 元未超過前開計算結果
    ，應全部准許外，其餘原告請求之金額，逾前開計算結果者
    ，難謂有據，應予駁回（詳見附表二「原告實際可請求之總
    金額」欄所示）。又資遣費應於終止勞動契約30日內發給（
    勞基法施行細則第8 條規定參照）。兩造間之勞動契約於96
    年1 月8 日經被告終止，被告應於30日內即96年2 月7 日給
    付資遣費，被告逾期未為給付，應自96年2 月8 日起負遲延
    責任。再依本法終止勞動契約，雇主應即結清工資給付勞工
    （勞基法施行細則第9 條規定參照），系爭勞動契約於96年
    1 月8 日終止，被告至遲應於96年1 月8 日即應給付工資與
    原告。又未休特別休假工資部分，並未規定被告應於何時給
    付，但此工資既係因年度終結或終止契約致原告不能休假，
    被告自應於年度終結或契約終止後即應給付。原告於96年1
    月8 日已向被告公司請求給付未休特別休假工資，有96年1
    月8 日桃園縣政府勞資爭議調解紀錄附卷可查（見本院卷第
    12 頁） ，惟被告未為給付，應自96年1 月9 日起負遲延責
    任（民法第229 條第2 項規定參照）。原告主張上開給付均
    應自起訴狀繕本送達翌日（即96年3 月31日）起至清償日止
    ，按週年利率5%計算之法定遲延利息，自屬可取。
八、綜上所述，原告依兩造間之勞動契約關係、勞基法第17條、
    勞基法施行細則第24條第3 款規定，請求被告給付原告戊○○828,066 元、丁○○230,378 元、丙○○185,565 元、辛○○872,349 元、癸○○391,084 元、庚○○540,115 元、
    甲○○295,037 元、丑○○118,228 元、乙○○383,958 元
    、己○○514,117 元，並自96年3 月31日起至清償日止，按
    週年利率5%計算之利息，洵屬有據，應予准許。至原告其餘
    之請求，逾上開准許之範圍者，因屬無據，不應准許。又兩
    造陳明願供擔保，聲請宣告假執行或免為假執行，經核原告
    勝訴部分，合於法律規定，爰分別酌定相當之擔保金額宣告
    之（詳見附表二「原告假執行應供擔保之金額」及「「被告
    免假執行應供擔保之金額」欄所示）；原告其餘假執行之聲
    請，因訴之駁回而失所依據，不予准許。
九、本件為判決之基礎已臻明確，兩造其餘之陳述及所提其他證
    據，或於判決之結果無影響，或與本案之爭點無涉，自無庸
    逐一論述，併此敘明。
十、結論：原告之訴為一部有理由，一部無理由，依民事訴訟法
    第79條、第390 條第2 項、第392 條第2 項，判決如主文。
中　　華　　民　　國　　96　　年　　8 　　月　　2 　　日
                    勞工法庭    法　官　潘進柳
以上正本係照原本作成
如對本判決上訴，須於判決送達後20日內向本院提出上訴狀
中　　華　　民　　國　　96　　年　　8 　　月　　2 　　日
                                書記官　李麗娟
┌──────────────────────────────────────────────────────┐
│附表一（金額為新台幣）                                                                                      │
├──┬────┬────┬────┬────┬────┬────┬────────┬─────┬──────┤
│編號│姓名    │受僱日期│終止勞動│未休特休│特休假工│工作年資│平均工資（以95年│  資遣費  │給付總金額  │
│    │        │        │契約日期│假天數  │資      │（年）  │7月至12月之工資 │          │            │                                                                                                                               │
│    │        │        │        │        │        │        │計算）          │          │            │                                                                                                                               │
├──┼────┼────┼────┼────┼────┼────┼────────┼─────┼──────┤
│1   │戊○○  │82/04/01│96/01/08│14天    │16,052元│13 10/12│        58,042元│ 812,588元│   828,640元│
├──┼────┼────┼────┼────┼────┼────┼────────┼─────┼──────┤
│2   │丁○○  │87/06/26│96/01/08│12天    │10,214元│8   7/12│        25,645元│ 229,104元│   239,318元│
├──┼────┼────┼────┼────┼────┼────┼────────┼─────┼──────┤
│3   │丙○○  │92/07/01│96/01/08│10天    │ 9,702元│3   7/12│        47,785元│ 191,140元│   200,842元│
├──┼────┼────┼────┼────┼────┼────┼────────┼─────┼──────┤
│4   │辛○○  │78/06/28│96/01/08│20天    │19,580元│15  7/12│        53,683元│ 858,928元│   878,508元│
├──┼────┼────┼────┼────┼────┼────┼────────┼─────┼──────┤
│5   │癸○○  │88/04/01│96/01/08│14天    │13,748元│7  10/12│        47,167元│ 377,336元│   391,084元│
├──┼────┼────┼────┼────┼────┼────┼────────┼─────┼──────┤
│6   │庚○○  │78/04/01│96/01/08│18天    │19,607元│17 10/12│        29,301元│ 527,418元│   547,025元│
├──┼────┼────┼────┼────┼────┼────┼────────┼─────┼──────┤
│7   │甲○○  │89/06/27│96/01/08│14天    │11,422元│6   7/12│        42,048元│ 294,336元│   305,758元│
├──┼────┼────┼────┼────┼────┼────┼────────┼─────┼──────┤
│8   │丑○○  │92/06/27│96/01/08│10天    │10,055元│3   7/12│        30,186元│ 120,744元│   130,799元│
├──┼────┼────┼────┼────┼────┼────┼────────┼─────┼──────┤
│9   │乙○○  │88/03/15│96/01/08│14天    │13,995元│7  10/12│        46,260元│ 370,080元│   384,075元│
├──┼────┼────┼────┼────┼────┼────┼────────┼─────┼──────┤
│10  │己○○  │78/07/25│96/01/08│20天    │20,580元│17  6/12│        28,300元│ 495,250元│   515,830元│
└──┴────┴────┴────┴────┴────┴────┴────────┴─────┴──────┘
┌────────────────────────────────────────────────────────┐
│附表二                                                                                                          │
├──┬────┬────┬──────┬─────┬────┬────┬──────┬──────┬──────┤
│編號│姓名    │工作年資│平均工資    │實際可得資│未休特休│實際可得│原告實際可請│原告假執行應│被告免假執行│
│    │        │（年）  │（以95年7月 │遣費      │假之天數│未休特休│求之總金額  │供擔保之金額│應供擔保之金│                                                                                                            │
│    │        │        │至12月之工  │          │        │假工資  │            │            │額          │                                                                                                         │
│    │        │        │資計算）    │          │        │        │            │            │            │                                                                                                         │
├──┼────┼────┼──────┼─────┼────┼────┼──────┼──────┼──────┤
│1   │戊○○  │13 10/12│58,042元    │802,914 元│13天    │25,152元│828,066 元  │277,000 元  │828,066 元  │
├──┼────┼────┼──────┼─────┼────┼────┼──────┼──────┼──────┤
│2   │丁○○  │8   7/12│25,645元    │220,120 元│12天    │10,258元│230,378 元  │77,000元    │230,378 元  │
├──┼────┼────┼──────┼─────┼────┼────┼──────┼──────┼──────┤
│3   │丙○○  │3   7/12│47,785元    │171,230 元│9 天    │14,335元│185,565 元  │63,000元    │185,565 元  │
├──┼────┼────┼──────┼─────┼────┼────┼──────┼──────┼──────┤
│4   │辛○○  │15  7/12│53,683元    │836,560 元│20天    │35,789元│872,349 元  │291,000 元  │872,349 元  │
├──┼────┼────┼──────┼─────┼────┼────┼──────┼──────┼──────┤
│5   │癸○○  │7  10/12│47,167元    │369,475 元│14天    │22,011元│391,084 元  │131,000 元  │391,084 元  │
├──┼────┼────┼──────┼─────┼────┼────┼──────┼──────┼──────┤
│6   │庚○○  │17 10/12│29,301元    │522,534 元│18天    │17,581元│540,115 元  │181,000 元  │540,115 元  │
├──┼────┼────┼──────┼─────┼────┼────┼──────┼──────┼──────┤
│7   │甲○○  │6   7/12│42,048元    │276,816 元│13天    │18,221元│295,037 元  │99,000元    │295,037 元  │
├──┼────┼────┼──────┼─────┼────┼────┼──────┼──────┼──────┤
│8   │丑○○  │3   7/12│30,186元    │108,166 元│10天    │10,062元│118,228 元  │40,000元    │118,228 元  │
├──┼────┼────┼──────┼─────┼────┼────┼──────┼──────┼──────┤
│9   │乙○○  │7  10/12│46,260元    │362,370 元│14天    │21,588元│383,958 元  │128,000 元  │383,958 元  │
├──┼────┼────┼──────┼─────┼────┼────┼──────┼──────┼──────┤
│10  │己○○  │17  6/12│28,300元    │495,250 元│20天    │18,867元│514,117 元  │172,000 元  │514,117 元  │
└──┴────┴────┴──────┴─────┴────┴────┴──────┴──────┴──────┘
